【裁判字號】    97,簡上,507
【裁判日期】    980407
【裁判案由】    傷害
【裁判全文】
臺灣臺北地方法院刑事判決             97年度簡上字第507號
上  訴  人  臺灣臺北地方法院檢察署檢察官
被      告  甲○○
                      洲市戶政事務所）
上列上訴人因被告傷害案件，不服本院中華民國97年10月31日所
為之97年度簡字第3940號第一審簡易判決（聲請簡易判決處刑案
號：97年度偵緝字第1978號），提起上訴，本院管轄之第二審合
議庭判決如下：
    主  文
原判決撤銷。
甲○○傷害人之身體，累犯，處拘役拾日，如易科罰金，以新臺
幣壹仟元折算壹日。
    事  實
一、甲○○前於民國92年間因違反陸海空軍刑法第39條職役職責
    之案件，經國防部北部地方軍事法院以92年度信審字第376
    號判決判處有期徒刑6 月，於93年3 月15日易科罰金執行完
    畢。竟仍不知警惕，於97年5 月26日晚上8 點45分許，騎乘
    車牌號碼CUQ-328 號重型機車行經臺北市○○○路時，因不
    滿車牌號碼298-CB號營業用自小客車之駕駛人乙○○先對之
    鳴按喇叭，復又隨即自其身旁疾駛而過，遂趁彼此在臺北市
    中山區○○○路263 號前停等紅燈時，下車找乙○○理論，
    雙方一言不合發生拉扯，詎甲○○竟基於傷害之犯意，徒手
    毆打乙○○，致乙○○受有肩部挫傷、手挫傷、腕挫傷及多
    處擦傷之傷害。嗣甲○○逕行離去後，乙○○即撥打電話報
    警處理。
二、案經乙○○訴由臺北市政府警察局中山分局報請臺灣臺北地
    方法院檢察署檢察官偵查後聲請簡易判決處刑。
    理  由
壹、程序部分
    按被告以外之人於審判外之言詞或書面陳述，除法律有規定
    者外，不得作為證據，刑事訴訟法第159 條第1 項定有明文
    ；復按被告以外之人於偵查中向檢察官所為之陳述，除顯有
    不可信之情況者外，得為證據，同法第159 條之1 第2 項亦
    有規定；另按被告以外之人於審判外之陳述，雖不符前四條
    之規定，而經當事人於審判程序同意作為證據，法院審酌該
    言詞陳述或書面陳述作成時之情況，認為適當者，亦得為證
    據；當事人、代理人或辯護人於法院調查證據時，知有第15
    9 條第1 項不得為證據之情形，而未於言詞辯論終結前聲明
    異議者，視為有前項之同意；同法第159 條之5 規定甚明。
    本案認定被告甲○○犯罪事實之證據，除告訴人乙○○於偵
    查中向檢察官所為之陳述，業經具結且無顯不可信之情形存
    在，依刑事訴訟法第159 條之1 第2 項規定，自具備證據能
    力外；其餘傳聞證據，因被告與公訴人對上開傳聞證據之證
    據能力均不表爭執，本院審酌該等言詞陳述或書面陳述作成
    之情況，相關陳述人均未曾主張非出於任意性或不正取供，
    足信作成時之情況，應無違法或不當情事，因而認為適當，
    故依刑事訴訟法第159 條之5 規定，該等言詞陳述或書面陳
    述，均具備證據能力而得作為證據。
貳、實體部分
一、訊據被告甲○○對於上揭犯罪事實坦承不諱，核與證人即告
    訴人乙○○於警詢時、偵查中之證述大致相符（見偵卷第5
    頁至第9 頁、第29頁至第30頁），復有馬偕紀念醫院（臺北
    院區）97年5 月26日乙種診斷證明書1 紙（見偵卷第12頁）
    在卷可稽，足徵被告前開任意性自白與事實相符，洵堪採信
    。本案事證明確，被告犯行洵堪認定，應予依法論科。
二、核被告所為，係犯刑法第277 條第1 項之普通傷害罪。被告
    有如事實欄所載之刑之執行記錄，此有臺灣高等法院被告前
    案紀錄表1 份附卷可佐，其於有期徒刑執行完畢後5 年內故
    意再犯本案有期徒刑以上之罪，為累犯，應依刑法第47條第
    1 項規定加重其刑。原審以被告犯罪事證明確予以論罪科刑
    ，固非無見，惟按量刑之輕重，固屬事實審法院得依職權自
    由裁量之事項，惟仍應受比例原則及公平原則之限制，否則
    其判決即非適法。又按刑事審判旨在實現刑罰權分配之正義
    ，故事實審法院對於被告之量刑，應符合比例、平等及罪刑
    相當原則，使輕重得宜，罰當其罪，以契合社會之法律感情
    ，此所以刑法第57條明定科刑時，應以行為人之責任為基礎
    ，並審酌一切情狀，尤應注意該條所列十款事項，以為科刑
    輕重之標準。查被告偶因細故即徒手毆打告訴人乙○○，致
    告訴人受有如事實欄所載之傷勢，迄今未與告訴人任何賠償
    或達成民事和解，是原判決僅量處被告罰金新臺幣（下同）
    6,000 元，顯有量刑過輕之不當。檢察官循告訴人之請，以
    原審量刑過輕，指摘原判決不當，為有理由，自應由本院予
    以撤銷改判。爰審酌被告遇事不思沈穩應對、理性解決，僅
    因與告訴人發生齟齬，即徒手毆打告訴人，所為實非可取，
    且迄今尚未賠償告訴人損害或與之達成民事和解，惟念其犯
    後終能知所悔悟而於本院歷次審理時坦承犯行，並當庭向告
    訴人道歉，深表悔意，及參酌告訴人所受傷勢非重等一切情
    狀，爰量處如主文所示之刑，並諭知易科罰金之折算標準，
    以示懲儆。
據上論斷，應依刑事訴訟法第455 條之1 第1 項、第3 項、第36
4 條、第369 條第1 項前段、第299 條第1 項前段，刑法第277
條第1 項、第47條第1 項、第41條第1 項前段，刑法施行法第1
條之1 ，判決如主文。
本案經檢察官蔡偉逸到庭執行職務
中    華    民    國    98    年     4    月     7    日
                  刑事第十庭  審判長法  官  林春玲
                                    法  官  姚念慈
                                    法  官  謝昀璉
上正本證明與原本無異。
不得上訴。
                                    書記官  鄭雅文
中    華    民    國    98    年    4     月    9     日


司法院資訊處製作；財團法人民間司法改革基金會備份。
